# 请教陈版和各位老师，关于企业改制资产是否可以确认投资性房地产的问题。

提问人：小熊吃 鸡 翅 时间：2021-11-04 08:05:07
背景：
1 、A公司改制前有 7 块土地及土地上诸多厂房、生产间、职工宿舍和食堂等。改制时，A公司将部分优质资产及优质资产所在土地 1 块转给了B公司并成立C公司，剩余辅助资产（如发电厂、职工宿舍、食堂）和以上辅助资产所在 6 块土地留在了A公司。改制后，C公司专心发展经营，A公司的辅助资产和土地给C公司提供后勤服务，并收取租金。
2 、A公司后续以划拨形式转给了D公司，D公司补交了土地出让金并重新办理了房产证，并在账面将A公司全部房产、土地确认为以公允价值计量的投资性房地产。然而，在可见的时间段内，A公司的改制包袱依然沉重，A公司原有员工基本在C公司工作，并在原职工宿舍、食堂生活就餐，该模式一直持续至今。D公司补缴土地出让金后，未对原有A公司、C公司的资产土地、生产经营模式进行干预。
问题：D公司将A公司剩余辅助资产及土地确认为以公允价值计量的投资性房地产是否合适？如不合适，那么应如何做账务处理呢？

回答人：chenyiwei
A公司剩余的辅助资产及土地，实际上是专门为C提供配套服务的，其持有目的与“获取租金及资本增值”有很大差异，故不应作为投资性房地产。
但另一方面，对于A为C提供的员工住宿、餐饮等服务，应以合理的市场价格与C进行结算，确保A有稳定的收入来源。

提问人：小熊吃 鸡 翅 时间：2021-11-07 20:24:00
感谢陈版回复哈。这种情况下，原A公司的资产和土地作为固定资产和无形资产计提折旧摊销，是否是比较合适的处理呢？

回答人：chenyiwei
是，可以这样理解。